# 长期股权投资递延所得税确认问题

提问人：liuhuiqing9 时间：2020-08-12 10:43:00
请问陈版：长期股权投资递延所得税确认有这样的规定：
②在持有意图由长期持有转变为拟近期出售的情况下，因长期股权投资的账面价值与计税基础不同产生的有关暂时性差异，均应确认相关的所得税影响，通常情况下，账面价值大于计税基础，应确认递延所得税负债，借记“所得税费用”“其他综合收益”和“资本公积”，贷记“递延所得税负债”；也可能存在账面价值小于计税基础的情况，符合条件的应确认递延所得税资产。
请问一下这里的“拟近期出售”的近期是指多长时间

回答人：chenyiwei
没有明确规定，只要在可预见的未来（一般在未来 5 年内）有较大可能出售（可能性大于50%），就需就该项与长期股权投资相关的应纳税暂时性差异确认递延所得税负债。